【裁判字號】    88,易,564
【裁判日期】    890706
【裁判案由】    竊盜
【裁判全文】
臺灣花蓮地方法院刑事判決                          八十八年度易字第五六四號
    公  訴  人  臺灣花蓮地方法院檢察署檢察官
    被      告  戊○
右列被告因竊盜案件，經檢察官提起公訴（八十八年度偵字第二七五八號），及移送
併辦（八十八年度偵字第四三０二、四三九一號、八十九年度偵字第三五六、三八九
號），本院判決如左：
    主  文
戊○連續攜帶凶器竊盜，累犯，處有期徒刑壹年參月。
扣案之小剪刀壹把、鑰匙參支均沒收。
    事  實
一、戊○曾於民國八十四年間犯贓物罪，經本院判處有期徒刑三月，並緩刑四年確定
    ，復於八十五年間因涉竊盜罪，再經本院判處有期徒刑三月確定，嗣經裁定撤銷
    前緩刑，並於八十七年一月二十二日接續執行完畢，猶未知悔改，仍基於意圖為
    自己不法所有之概括犯意，(1)於八十八年五月七日晚間，與友人乙○○（原名林
    添疇）於花蓮市德興一三四號自宅中飲酒，竟趁乙○○酒後沈睡，於當晚十時許
，逕自取走乙○○所有ＪＣ－九九六三號自用小客車之鑰匙，並將該車竊走，開
    出閒逛並隨意棄置路旁。乙○○醒後尋車未著乃向警報案，嗣經警於同年六月二
    十一日下午二時二十分許，在花蓮市○○街二十六號前尋獲該車。(2)再於同年十
    一月二十四日凌晨零時許，在花蓮市○○路花蓮客運總站前，持其所有客觀上足
    以作為凶器使用之小剪刀乙把（已扣案），竊取庚○○所有之車號ＱＷＮ－八九
    七號輕型機車乙輛，得手後作為交通工具騎用。(3)旋並騎乘前所竊得之機車，搭
    載不知情之丙○○（業經檢察官以八十九年度偵字第五０號處分不起訴確定在案
    ），於同年十一月二十五日凌晨一時三十分許，前往花蓮市綜合市○○○○路上
    壬○○所經營之水果攤，趁壬○○在水果攤內睡著之際，順手竊取橘子二顆，欲
    供解渴食用，為巡邏員警當場查獲。(4)復於同年十二月三日凌晨二時許，在花蓮
    市○○路自強超商前，持其所有客觀上得作為凶器使用之剪刀乙把（已滅失），
    破壞丁○○所有車號ＨＣＪ－九二二號重型機車之車鎖後竊取該機車，得逞後作
    為代步工具使用。(5)又於同年十二月二十七日深夜十一時三十分許，在花蓮市○○○街一０三號騎樓處，持其所有鑰匙三支（已扣案），竊取辛○○所有之車號
    ＵＵＧ－０四六號輕型機車乙輛，得手後供己代步騎用。(6)更於八十九年一月六
    日凌晨四時許，在花蓮市○○路一五三號騎樓處，以自己所有之機車鑰匙乙支（
    途中遺失），竊取甲○○所有車號ＲＨＫ－二二三號輕型機車乙輛，得手後作為
    代步工具騎用。先後為警五度查獲，並扣得其所有用以作案之小剪刀乙把及鑰匙
    三支。
二、案經花蓮縣警察局花蓮分局移送臺灣花蓮地方法院檢察署檢察官偵查起訴及併案
    審理（第二件至第六件竊盜犯行部分）。
    理  由
一、訊據被告戊○業已於本院審理時全然坦承右開經檢察官起訴及併案之竊盜事實不
    諱（見本院八十九年六月二十二日審判筆錄），並經被害人乙○○於警訊及偵查
    中，壬○○於警訊及偵審中，庚○○、丁○○、辛○○及甲○○於警訊時指訴失
    竊情節綦詳，復有贓物領據六紙、車輛失竊查詢認可資料表二紙及水果攤現場照
    片二幀在卷及被告所有用供行竊之工具小剪刀乙把及鑰匙三支扣案可稽。本件事
    證已臻明確，被告犯行殊堪認定，應予依法論科。
二、核被告所為，係犯刑法第三百二十條第一項之普通竊盜罪（(1)(3)(5)(6)竊行部分）
    、第三百二十一條第一項第三款之加重竊盜罪（(2)(4)竊行部分），公訴人於起訴
    法條認被告僅成立刑法第三百二十條第一項之普通竊盜罪，起訴法條容有疏誤，
    應予變更。又其先後多次竊盜犯行，時間緊接，犯罪基本構成要件相同，顯係基
    於概括犯意反覆為之，為連續犯，應依刑法第五十六條規定論以一罪（刑法第三
    百二十一條第一項第三款之罪）並加重其刑。再查被告曾於八十四年間犯贓物罪
    ，經本院判處有期徒刑三月，並緩刑四年確定，復於八十五年間因涉竊盜罪，再
    經本院判處有期徒刑三月確定，嗣經裁定撤銷前緩刑，並於八十七年一月二十二
    日接續執行完畢，有本院被告全國前案紀錄表乙份在卷可稽，其於有期徒刑執行
    完畢後五年以內，再犯本件有期徒刑以上之罪，為累犯，應依刑法第四十七條之
    規定，遞加重其刑。復查公訴人移送併案之被告(2)至(6)犯行部分，與前揭起訴有
    罪部分具有連續犯之關係，屬裁判上一罪，自為起訴效力所及，本院自得併予審
    理，附此說明。爰審酌被告已有贓物及竊盜前科，素行非佳，出獄不久便又再度
    犯案，顯示未能從錯誤中記取教訓而改過向上，且其身強力壯卻不思正當勞作，
    屢屢行竊他人汽機車、財物，忽視他人所有權之存在，觀念偏差，實不宜輕處，
    並斟酌被告犯罪後坦承全部犯行，尚知錯誤等一切情狀，量處如主文所示之刑，
    以示懲儆。
三、扣案之小剪刀乙把及鑰匙三支，為被告所有且係供犯罪所用之物，業據其自承在
    卷，爰併依法宣告沒收。
四、另併案意旨認：被告於八十八年十一月二十四日凌晨零時許，竊得被害人庚○○
    所有之前揭機車後，隨即騎乘該機車並搭載友人己○○（業經本院另案判決在案
    ），一起前往被害人壬○○所營之前述水果攤，共同竊取攤內水果十數顆得逞，
    嗣經被害人壬○○發覺而欲追回被竊之水果，詎戊○為防護贓物及脫免逮捕，竟
    騎機車調頭擬衝撞被害人壬○○，並揚言「如水果不給我，我就用機車撞死你」
    ，隨即駕車揚長而去等情，係犯刑法第三百二十九條之準強盜罪嫌云云，固非無
    見。惟依實務上之見解，準強盜罪與竊盜罪之間，並不能成立連續犯之裁判上一
    罪關係，尚非本件竊盜案起訴效力所及，本院自無從就被告所涉準強盜犯行併予
    審理。是此準強盜犯行部分應退回台灣花蓮地方法院檢察署另行起訴，方屬正辦
    ，併此敘明。
據上論結，應依刑事訴訟法第二百九十九條第一項前段、第三百條，刑法第三百二十
條第一項、第三百二十一條第一項第三款、第五十六條、第四十七條、第三十八條第
一項第二款，罰金罰鍰提高標準條例第一項前段，判決如主文。
本案經檢察官李子春到庭執行職務。
中      華      民      國    八  十  九    年    七    月      六      日
                              臺灣花蓮地方法院刑事庭
                                  法  官  張  健  河
右正本證明與原本無異。
如對本判決不服，應於送達後十日內，向本院提出上訴狀。（應抄附繕本）告訴人或
被害人如對於本判決不服者，應具備理由請求檢察官上訴，其上訴期間之計算係以檢
察官收受判決正本之日期為準。
                                  法院書記官
中      華      民      國    八  十  九    年    七    月      十      日
附錄本件論罪科刑法條全文：
刑法第三百二十條第一項、第三百二十一條第一項第三款
刑法第三百二十條
意圖為自己或第三人不法之所有，而竊取他人之動產者，為竊盜罪，處五年以下有期
徒刑、拘役或五百元以下罰金。
意圖為自己或第三人不法之利益，而竊佔他人之不動產者，依前項之規定處斷。
前二項之未遂犯罰之。
刑法第三百二十一條
犯竊盜罪而有左列情形之一者，處六月以上五年以下有期徒刑：
一、於夜間侵入住宅或有人居住之建築物、船艦或隱匿其內而犯之者。
二、毀越門扇、牆垣或其他安全設備而犯之者。
三、攜帶兇器而犯之者。
四、結夥三人以上而犯之者。
五、乘火災、水災或其他災害之際而犯之者。
六、在車站或埠頭而犯之者。
前項之未遂犯罰之。


司法院資訊處製作；財團法人民間司法改革基金會備份。
